【裁判字號】    92,上易,1268
【裁判日期】    921009
【裁判案由】    竊盜
【裁判全文】
臺灣高等法院高雄分院刑事判決                  九十二年度上易字第一二六八號
    上  訴  人  臺灣高雄地方法院檢察署檢察官
    被      告  甲○○
右上訴人因被告竊盜案件，不服臺灣高雄地方法院九十二年度易緝字第一○六號中華
民國九十二年六月二十七日第一審判決（起訴案號：臺灣高雄地方法院檢察署八十五
年度偵字第一八○二六號），提起上訴，本院判決如左：
      主  文
上訴駁回。
      事  實
一、甲○○於民國八十五年六月二十五日，借住其友人許銘仁位於高雄市○○街三三
    巷十六號之住處，於翌（二十六）日某時，許銘仁入伍服役及許銘仁母親乙○○
    外出，該住處僅其一人在家之際，認為有機可趁，竟基於為自己不法所有之意圖
    ，徒手竊取乙○○所有之金項鍊二條、戒指二只、現金新臺幣（下同）五千元及
    第一信用合作社小港分社之支票（發票人為施金龍、發票日為八十五年五月十九
    日、金額為二十五萬元）一紙得逞。嗣於同年月二十七日不告而別，並在前揭支
    票上背書，持往位於高雄市○○路、北平街口之博愛郵局提示，惟因乙○○已掛
    失止付而未取得票款，並經乙○○前往查證而知悉上情。
二、案經乙○○訴由高雄市政府警察局三民分局報請臺灣高雄地方法院檢察署檢察官
    偵查起訴。
      理  由
一、本件已經被告就被訴事實為有罪之陳述，經本院聽取當事人之意見後，依刑事訴
    訟法第二百七十三條之一第一項之規定，裁定進行簡式審判程序，先予說明。
二、右揭犯罪事實，業據被告甲○○於原審及本院審理中坦承不諱，核與告訴人乙○
    ○於警、偵訊、原審及本院審理時指訴之情節相符，復有經被告甲○○背書之支
    票影本一紙附卷可稽，足見被告自白與事實相符，堪信為真實。從而，本案事證
    明確，被告右揭竊盜之犯行，洵堪認定，應依法論科。
三、核被告所為，係犯刑法第三百二十條第一項之竊盜罪。
四、原審因依刑法第三百二十條第一項、修正後第四十一條第一項前段，罰金罰鍰提
    高標準條例第一條前段、第二條之規定，並審酌被告所竊財物頗多，犯罪後已坦
    承犯行，態度尚稱良好，及其犯罪動機、手段等一切情狀，量處有期徒刑四月，
    並諭知如易科罰金，以三百元折算一日（被告行為後刑法第四十一條雖有修正，
    然依臺灣高等法院九十年法律座談會結論意見，毋庸比較新舊法，逕依新修正之
    刑法第四十一條第一項前段諭知易科罰金之折算標準），認事用法，核無不合，
    量刑亦屬妥適。檢察官上訴意旨，以被告犯罪後迄未與告訴人和解，賠償其損害
    ，原審量刑過輕，指摘原判決不當。惟按被告於本院審理中，已與告訴人成立和
    解，此有和解書一份附卷可證，檢察官上訴為無理由，應予駁回。
據上論結，應依刑事訴訟法第三百六十八條，判決如主文。
本案經檢察官方娜蓉到庭執行職務。
中      華      民      國     九十二    年      十      月       九    日
                              臺灣高等法院高雄分院刑事第九庭
                                  審判長法官  張明松
                                        法官  張盛喜
                                        法官  任森銓
右正本證明與原本無異。
不得上訴。
                                  法院書記官  施耀程
中      華      民      國      九十二      年      十      月    九    日
附錄：本判決論罪科刑之法條：
刑法第三百二十條第一項：
意圖為自己不法之所有或第三人不法之所有，而竊取他人之動產者，為竊盜罪，處五
年以下有期徒刑、拘役或五百元以下罰金。


司法院資訊處製作；財團法人民間司法改革基金會備份。
